【裁判字號】    98,抗,580
【裁判日期】    981029
【裁判案由】    聲明異議
【裁判全文】
臺灣高等法院臺中分院民事裁定           98年度抗字第580號
抗  告  人  乙○○
抗  告  人  戊○○
抗  告  人  丙○○
兼 上 一人
法定代理人  丁○○
相  對  人  臺灣銀行股份有限公司
法定代理人  甲○○
上列當事人間聲明異議事件，抗告人對於中華民國98年9月24日臺
灣臺中地方法院98年度執事聲字第64號裁定提起抗告，本院裁定
如下：
    主  文
抗告駁回。
抗告程序費用由抗告人連帶負擔。
    理  由
一、抗告意旨略以：本件執行名義即鈞院97年度重上字第48號判
    決主文：「原判決關於命上訴人（即抗告人）乙○○、戊○
    ○、丙○○在其所繼承之財產範圍內與上訴人丁○○連帶給
    付超過新台幣600萬元，及自民國91年10月22日起至清償日
    止按年息9.16%計算之利息，並自91年10月22日起至清償日
    止，按上開利率百分之20計算之違約金部分，及訴訟費用之
    裁判（除確定部分外）均廢棄。」，可知雖未完全否決相對
    人之債權，惟亦未命抗告人應為給付。又由該判決就訴訟費
    用部分宣告「第一審（除確定部分外）、第二審訴訟費用由
    上訴人乙○○、戊○○、丙○○在其所繼承之財產範圍內與
    上訴人丁○○連帶負擔」觀之，相對人在第一審之訴顯已被
    駁回。上開判決僅在確定相對人之債權請求權確係存在而已
    。又時效因起訴而中斷者，若撤回其訴，或因不合法而受駁
    回之裁判，其裁判確定，視為不中斷。民法第131條定有明
    文。系爭債務起於83年5月17日，時效業已完成，原法院受
    理相對人以上開確定終局判決為執行名義所聲請之強制執行
    ，顯為失當，抗告人依強制執行法第12條規定聲明異議，詎
    原裁定仍以與原法院98年度司執字第16108號裁定相同之理
    由駁回抗告人之異議，對於抗告人之異議理由則未敘明。爰
    提起本件抗告，請求廢棄原裁定，並撤銷查封等語。
二、按強制執行，依確定之終局判決執行名義為之。強制執行法
    第4條第1項第1款定有明文。查相對人持本院97年度重上字
    第48號清償借款確定判決為執行名義，聲請向抗告人為強制
    執行，依該判決之主文記載：「原判決關於命上訴人乙○○
    、戊○○、丙○○在其所繼承之財產範圍內與上訴人丁○○
    連帶給付超過新台幣陸佰萬元，及自民國91年10月22日起至
    清償日止按年息9.16%計算之利息，並自民國91年10月22日
    起至清償日止，按上開利率百分之20計算之違約金部分，及
    訴訟費用之裁判（除確定部分外）均廢棄。上開廢棄部分，
    被上訴人在第一審之訴駁回。其餘上訴駁回。第一審（除確
    定部分外）、第二審訴訟費用由上訴人乙○○、戊○○、丙
    ○○在其所繼承之財產範圍內與上訴人丁○○連帶負擔。」
    ，依此對照該判決之原審判決主文：「被告乙○○、戊○○
    、丙○○在其所繼承之財產範圍內與被告丁○○應連帶給付
    原告新臺幣陸佰萬元，及自民國八十四年四月一日起至清償
    日止，按年息百分之九點一六計算之利息，並自民國八十四
    年六月二日起至清償日止，其逾期在六個月以內者，按上開
    利率百分之十，逾期超過六個月者，按上開利率百分之二十
    計算之違約金。原告其餘之訴駁回。訴訟費用新臺幣陸萬零
    肆佰元由被告乙○○、戊○○、丙○○在其所繼承之財產範
    圍內與被告丁○○連帶負擔。」、及本院該確定判決第14頁
    第陸項說明：「上訴人（即抗告人）辯稱利息及違約金之請
    求權僅有五年，超過五年部分，被上訴人（即相對人）之請
    求權已罹於時效一情，為被上訴人所自認，而被上訴人係於
    96年10月22日提起本件訴訟，起訴狀繕本於96年10月23日送
    達上訴人，是以被上訴人僅能請求自91年10月22日起至清償
    日止按年息9.16%計算之利息，並自91年10月22日起至清償
    日止，按上開利率百分之20計算之違約金，超過上開部分，
    被上訴人之利息、違約金之請求為無理由，應予駁回。」等
    語，足見；相對人本於消費借貸契約、連帶保證契約及繼承
    之法律關係，請求抗告人連帶給付600萬元，及自91年10月2
    2日起至清償日止按年息9.16%計算之利息，並自91年10月22
    日起至清償日止，按上開利率百分之20計算之違約金，為有
    理由，而抗告人乙○○、戊○○、丙○○等三人僅於繼承遺
    產之限度內，與抗告人丁○○負連帶清償責任。則相對人請
    求抗告人給付系爭600萬元、及遲延利息暨違約金之債務，
    抗告人仍應依上開連帶給付之範圍負清償責任，僅於超過五
    年之利息及違約金部分，經本院該確定判決駁回而已。抗告
    人以本院該確定判決並未命其等給付云云，自無可採。至抗
    告人又以系爭債務發生於83年5月17日，時效業已完成，原
    法院受理本件強制執行，顯為失當云云，惟查系爭債務縱有
    罹於時效消滅之事實，亦係抗告人依強制執行法第14條第1
    項提起債務人異議之訴，以資解決問題，並不能以聲明異議
    方式，為之聲明不服。原裁定駁回抗告人之聲明異議，經核
    並無不符，抗告人執詞提起本件抗告，請求廢棄原裁定，為
    無理由，應予駁回。
三、依強制執行法第30條之1，民事訴訟法第495條之1第1項、第
    449條第2項、第95條、第85條第2項，裁定如主文。
中    華    民    國    98    年    10    月    29    日
                民事第四庭    審判長法  官  陳蘇宗
                                    法  官  李寶堂
                                    法  官  張浴美
以上正本係照原本作成。
再為抗告應以適用法規顯有錯誤為理由。
如提起再抗告者應於裁定送達後10日內向本院提出抗告理由狀（
須按照他造人數附具繕本）並繳納抗告裁判費新臺幣1,000元，
同時委任律師或具有律師資格之關係人為代理人。
                                    書記官  李宜珊
中    華    民    國    98    年    10    月    30    日
                                                      Ｓ


司法院資訊處製作；財團法人民間司法改革基金會備份。
